SAM SEPEHRI

Full-Stack Webentwickler mit Erfahrung in Netzwerkadministration und Software-Support. Erfolgreiche Unterstützung von Anwendern bei der Lösung komplexer Probleme als Teil interdisziplinärer Teams. Kenntnisse über moderne Server- und verknüpfter Technologie. Sehr offen für das Lernen neuer Technologien und Programmiersprachen.

BERUFSERFAHRUNG

01/2022 - 07/2022

FULL TIME STUDENT BEI CAREERFOUNDRY | FULL-STACK WEB DEVELOPMENT

- Basic to Advanced JavaScript
- JavaScript Libraries and Frameworks
- Web Server Framework
- Node.js and Server-Side Programming
- Relational and Non-Relational Databases
- Data Visualization
- Functional and object-oriented programming
- Web Ethics and Data Security
- Test-Driven Development
- Documentation, Handoffs, and Collaborative Working

WEB-ENTWICKLUNGSPROJEKTE:

- Portfolio website
- To do list app
- Simple JS app
- MovieApi
- Meet App
- Chat App
- myFlix angular client

04/2021 - 09/2021

JUNIOR NETWORK ADMINISTRATOR | SMART DIGITAL, GERLINGEN

- Gewährleistung eines reibungslosen, sicheren und personalisierten IT-Betriebs durch IT-Security-Maßnahmen, Steuerung der Benutzerverwaltung und Beratung der Anwender als IT-Helpdesk
- System- und Benutzerverwaltung über Azure 365 und MDM.
- Assistenz beim Setup von IT-Security und Datenschutzumsetzungen



INFOS:

Geburtsdatum: 17.06.1985
Geburtsort: Gorgan, Iran
Nationalität: Deutsch-Iraner
Website: www.samsepehri.com

LinkedIn: LinkedIn Page

GitHub: github.com/SamSepehri
E-Mail: sam.sepehri@gmx.de

BILDUNGSWEG:

FACHINFORMATIKER SYSTEMINTEGRATION IHK-ABSCHLUSS | LUTZ & GRUB AG, LEINFELDEN-ECHTERDINGEN

08/2017 - 12/2019

- IT-Englisch
- Datenbank-Design, SQL-Programmierung, MySQL 5.7
- Programmiergrundlagen, C# und die .Net-Plattform
- Projektmanagement (GPM Basiszertifizierung)
- ITIL Zertifikat
- MCSA Windows Server 2012 R2 ,2016
- BWL
- Wirtschaft- und Sozialkunde
- IHK-Abschlussprojekt

Nachrichtenphotographie 09/2008 – 09/2011 Ausbildungszentrum für angewandte Wissenschaften, Teheran

11/2019 – 03/2021	 IT-SERVICE SUPPORT SCHLEUPEN AG, ETTLINGEN Betreuung und Unterstützung der Kunden für Schleupen-CS Software Administration von IT-Umgebungen Lösen von Anwendungs- sowie Systemproblemen Testen der IT-Systeme
06/2018 - 11/2018	PRAKTIKANT IN DER IT-ABTEILUNG DA VINCI ENGINEERING, STUTTGART Konfiguration von automatisierten Softwareinstallationen mit SCCM Verwaltung von Gruppenrichtlinien Verwaltung und Management mittels Aktive Directory Verkabelung und Infrastruktur
10/2015 - 08/2016	MESNER IN DEN KIRCHEN SR. MARTIN UND ST. JOSEF HERRENBERG
08/2013 - 07/2014	UMZUG NACH DEUTSCHLAND TEHERAN
02/2008 - 07/2013	STUDIO PLAYOUT-OPERATOR PRESS TV STUDIO, TEHERAN Support für die Regie Vorbereitung von Videos
08/2007 - 01/2008	PRAKTIKUM ALS KAMERAMANN IRIB, TEHERAN
01/2004 – 11/2007	MUSEUMLEITER SAAD-ABAD PALASTANLAGE TEHERAN

KENNTNISSE IN:

- Front-End Dev: HTML, CSS, JavaScript
- BootStrap Front-End Framework
- Responsive Design
- React
- React Native
- Configuring Heroku
- Integration Testing
- Github/Git Version Control
- Node.js
- Angular
- SQL und Postgresql
- API Configuration
- Object-Oriented Programming
- Powershell
- C‡
- Windows Server
- Microsoft 365
- MDM
- Security